# 

提问人：sanqiang1 时间：2013-10-22 12:33:35

回答人：chenyiwei
1 、被投资企业上市时，原先的长期股权投资不能转为交易性金融资产，只能转为可供出售金融资产（具体原因在证监会会计部编的《上市公司执行企业会计准则案例解析》书中有解释）。此时因为尚处于限售状态，因此对于限售股的公允价值不能直接引用无限售条件股份的交易价格，而是要在后者基础上运用估值技术进行一定调整。被投资企业上市时，限售股份公允价值与成本的差额应贷记资本公积，同时确认递延所得税负债。
2 、作为可供出售金融资产，持有期间的公允价值变动除了构成减值损失的情形外，应计入资本公积，同时调整递延所得税。